Willian Barbosa Rodrigues

Contatos: (34) 3246-0680 (34) 9 8885-9455 *oi* (34) 9 9959-4002 *vivo* rodriguesbw@hotmail.com

Casado 29 anos 1 filha

Objetivo

Gerente Comercial. Graduação em Sistemas de Informação. Técnico em AutoCad 2D e 3D. Técnico em Gestão Comercial. Experiência em Gestão de Equipes, Logística e Comercial. Conhecimentos avançados em informática, logística, atendimento ao cliente e estratégias comerciais. Realização de cursos para aperfeiçoamento de atendimento, negociação, vendas e gestão. Responsável por elaborar estratégias para driblar dificuldades e aplicar feedbacks. Responsável pelo desenvolvimento de pessoas com foco em crescimento pessoal e profissional de forma impactar positivamente nos resultados comerciais, sondagens, captação de novos clientes, poder de negociação, foco, trabalho em equipe, Liderança e acompanhamento de indicadores. Disponibilidade para viagens e mudança.

Formação Acadêmica

Graduação #1

Instituição: Universidade Presidente Antônio Carlos - UNIPAC

Grau de formação: Graduação

Nome do curso: Sistemas de Informação

Ano atual: Já formado

Graduação #2

Instituição: Serviço Nacional de Aprendizagem Comercial - SENAC

Grau de formação: Técnico

Nome do curso: Técnico em Gestão Comercial

Ano atual: Já formado

Experiência Profissional

CRED GEST - 09/2014 a 02/2016 - 1 ano e 5 meses

• Gerente Comercial - último cargo - 1 ano e 5 meses

Salário: R\$ 2.500,00

- Responsável pelo desenvolvimento de novas frentes de captação de negócios, atuando no contato com clientes, com foco na captação de pedidos e acompanhamento de suas necessidades;
- Experiência no desenvolvimento de propostas comerciais e apresentações de novos produtos aos clientes, além de elaborar relatórios gerenciais com os resultados da equipe de vendas, visando o constante direcionamento aos resultados:
- Vivência na elaboração de estratégias de vendas alinhadas ao cumprimento de metas, visando o fortalecimento de marca e implantação de novos produtos;

EBBA - 02/2013 a 09/2014 - 1 ano e 7 meses

• Analista de Logística - último cargo - 1 ano e 7 meses

Salário: R\$ 1.425.90

- Responsável pelo desenvolvimento contínuo do customer service logístico baseado em boas práticas de atendimento, roteirização e gestão de entregas focados em indicadores;
- Experiência na elaboração de acompanhamentos sistêmicos das Notas Fiscais Faturadas desenvolvimento de propostas comerciais para montagem de cargas e direcionar entregas;

- Vivência Lead Time atendendo o prazo de entregas, visando qualidade e agilidade;

Oi - 04/2011 a 02/2013 - 1 ano e 10 meses

• Supervisor de Vendas - último cargo - 1 ano e 10 meses

Salário: R\$ 1.990,00

- Responsável pelo desenvolvimento de Consultores região 34, atuando na orientação para excelência em qualidade de atendimento dos Consultores, com foco na captação de Linhas Ativas e Migradas com pós venda assíduo;
- Experiência feedbacks voltado para resultados da equipe de vendas, visando o constante direcionamento aos resultados:
- Vivência na elaboração de estratégias de vendas alinhadas ao cumprimento de metas, visando a expansão de atuação da operadora.

Algar Tecnologia e Consultoria S/A - 03/2010 a 04/2011 - 1 ano e 1 mês

• Operador de Telemarketing - último cargo - 1 ano e 1 mês

Salário: R\$ 550,00

- Responsável pelo atendimento de Gerentes de Setores auxiliando no acompanhamento de suas necessidades;
- Experiência na qualidade de atendimento ao cliente, sondagem e estratégia de positivar;
- Vivência na elaboração constante de indicadores para solucionar o problema em primeiro contato com maior agilidade não impactando no tempo de atendimento;

Computer School - 05/2008 a 01/2010 - 1 ano e 8 meses

• Instrutor Técnico - último cargo - 1 ano e 8 meses

Salário: R\$ 800,00

- Responsável pela manutenção dos computadores da sala de aula e ministrar os cursos de aperfeiçoamento informatizado;
- Experiência no desenvolvimento constante dos alunos elaboração de provas e simulados para testar e aperfeiçoar o nível de conhecimentos dos alunos;
- Vivência em aperfeiçoamento de atendimento ao cliente focado em qualidade e satisfação;

Cursos e Seminários

Liderança e Motivação de Equipes – Oi S.A Técnicas de Vendas - Oi S.A

Gestão do Tempo – ACIA Orientação Profissional - ACIA

Informática

Conhecimentos Windows avançado, Office avançado, Page Maker 6.5, Editoração, Contabilidade, Departamento de Pessoal, Secretariado, Telemarketing, Redação Empresarial, AutoCad 2D e 3D, Lógica de Programação e Web Designer, Montagem e Manutenção.

Especialização sem Certificação - TI Exames

ITIL V3 Foundation, Governança de TI com COBIT, ISO 20000, ISO 27001, ISO 27002 Foundation, Fundamentos Gestão de Projetos, Project 2013.